臺灣高等法院高雄分院民事判決　　　　　 96年度智上字第2號
上　訴　人　美商微軟公司（Microsoft　Corporation）
　　　　　　　　　　　　052,U.S.A.
法定代理人　Nancy　 J.　Anderson
　　　　　　　　　　　　052,U.S.A.
訴訟代理人　洪仁杰律師
被 上訴 人　甲○○
訴訟代理人　葉錦郎律師
上列當事人間請求損害賠償事件，上訴人對於民國96年2 月9 日
臺灣高雄地方法院95年度智字第25號第一審判決提起上訴，本院
於96年5月30日言詞辯論終結，判決如下：
    主  文
原判決關於駁回上訴人後開第二項之訴部分，及訴訟費用（除確
定部分外）之裁判，均廢棄。
被上訴人應再給付上訴人新台幣陸拾貳萬元，及民國95年10 月5
日起至清償日止，按週年利率5%計算之利息。
其餘上訴駁回。
第一（除確定部分外）、二審訴訟費用由上訴人負擔十分之三，
餘由被上訴人負擔。
    事實及理由
一、上訴人主張：如原判決附件一所示商標圖樣、文字（下稱系
    爭商標），係伊依法申請註冊登記，享有商標專用權，分別
    指定使用於錄有電腦遊戲程式之光碟、電腦遊樂器軟體等商
    品，且均在專用期限內；且「XBOX Delelopment Kit」開發
    套件係伊自行開發，為使用於XBOX視訊系統軟體遊戲程式，
    所創作之程式碼著作，享有著作財產權。被上訴人竟未經伊
    同意或授權，重製如原判決附表一所示之XBOX遊戲光碟557
    片，除29片無法讀取外，其中如原判決附表二所示28種遊戲
    軟體，合計49片光碟，係侵害伊享有著作權而自行發行之遊
    戲軟體，其餘如原判決附表三所示之479 片光碟係重製其他
    公司取得伊授權下按伊所創作「Development KIT 」程式碼
    著作而發行之遊戲軟體，均屬不法侵害伊之著作財產權，應
    負損害賠償責任。且被上訴人重製後在網路上販售，情節重
    大，其中侵害伊自行發行之28種遊戲軟體部分，伊請求每種
    各按100 萬元酌定賠償金，合計2800萬元；另侵害伊「Dele
    lopment Kit 」程式碼著作部分，請求以500 萬元酌定賠償
    金，合計3300萬元。又被上訴人重製之光碟中，部分標示有
    伊系爭商標，該光碟經XBOX遊戲主機讀取時，螢幕即顯示系
    爭商標，是被上訴人重製之行為，亦不法侵害伊商標專用權
    ，請求被上訴人依上開商品平均零售價1120元之1500倍，賠
    償伊之損害168 萬元（1120×1500＝0000000） ，總計3468
    萬元。爰求為判決命被上訴人如數給付及加計法定遲延利息
    之判決（未繫屬本院之商標權受侵害致業務上信譽減損100
    萬元，及將刑事判決書主文及事實欄、本案民事最後事實審
    判決書主文欄登載於新聞紙，及在新聞紙登載道歉啟事部分
    ，不予論述）。
二、原審判決被上訴人應給付上訴人62萬元，及自95年10月5 日
    起至清償日止，按週年利率5%計算之利息。上訴人於本院聲
    明：(一)原判決關於駁回上訴人後開第二項之訴部分，及該部
　  分假執行之聲請，並訴訟費用部分之裁判均廢棄。(二)上開廢
    棄部分，被上訴人應再給付上訴人188 萬元整及自起訴狀繕
　　本送達翌日起至清償日止，按年利率5%計算之利息。(三)願供
　  擔保，請准宣告假執行（上訴人於原審就其商標權受侵害請
    求賠償168 萬元部分，經原審判決被上訴人應賠償10萬元，
    並駁回上訴人其餘請求部分；及原審判決被上訴人敗訴部分
    ，均未據聲明不服，已告確定）
三、被上訴人則以：伊對侵害上訴人著作權之事實不爭執。惟就
    損害賠償額部分，原審認上訴人可得請求之賠償金額為52萬
    元，並無不當之處。蓋伊所謂販售所得約50萬元至60萬元，
    係指販賣營業額，並非淨利，且伊所銷售之光碟，尚包括新
    力公司與光榮公司二家，並非全部皆屬上訴人所有，是伊重
    製銷售上訴人之遊戲光碟數量，並無如上訴人所指5 、6000
    片之多等語，資為抗辯。
四、上訴人主張被上訴人有侵害其著作權及商標權之行為，已提
    出商標註冊證2 份、商標檢索資料1 份、起訴書1 份為證（
    原審95年度附民字第215 號卷起訴狀所附原證1） ，並為被
    上訴人所不爭執，且有搜索票、扣押筆錄、扣押物品目錄、
    扣押物品收據、相片附於系爭刑事事件可稽（詳刑事影印卷
    ），自堪信為真實。被上訴人並因違反著作權法經法院判刑
    確定，有原審法院94年度訴字第2882號刑事判決附卷可參。
    又兩造對於被上訴人侵害上訴人享有著作權之28種XBOX遊戲
    軟體著作部分被查獲之重製光碟共49片，其餘「XBOX Devel
    opment Kit」程式碼著作重製部分被查獲光碟528 片，其中
    29片無法讀取等情，並無爭執，亦堪信實。按因故意或過失
    不法侵害他人之著作財產權或製版權者，負損害賠償責任；
    商標權人對於侵害其商標權者，得請求損害賠償，著作權法
    第88條第1 項前段、商標法第61條第1 項前段定有明文；而
    我國於91年1 月1 日加入為世界貿易組織ＷＴＯ之會員體，
    依著作權法第4 條第2 款規定，及與貿易有關之智慧財產權
    TRIPS 協定，世界貿易組織會員國之美國，其國民之著作物
    自亦受我國著作權法之保護。則被上訴人對上開不法侵害上
    訴人著作財產權、商標權專用之行為，即應負損害賠償責任
    。茲兩造對於上訴人之商標權受侵害得請求被上訴人賠償10
    萬元部分，均無爭執，是本件爭點在於：上訴人就其著作權
    受侵害部分可得請求賠償之金額若干一節。
五、經查：
  (一)按因故意或過失不法侵害他人之著作財產權或製版權者，負
    損害賠償責任，如被害人不易證明其實際損害額，得請求法
    院依侵害情節，在新台幣1 萬元以上100 萬元以下酌定賠償
    額。如損害行為屬故意且情節重大者，賠償額得增至500 萬
    元，著作權法第88條第1 項前段及第3 項定有明文。
  (二)本件被上訴人於警訊時供承其自93年2 月中旬起非法重製上
    訴人享有著作財產權之前述遊戲軟體並在網路上販售（詳被
    上訴人93年6 月24日警詢筆錄），至94年2 月16日第2 次被
    查獲止，已有1 年時間，是重製數量及販賣詳情均難查考，
    依上開規定，上訴人請求酌定賠償額，即非無據。爰審酌被
    上訴人侵害28種遊戲軟體著作部分，被查獲之重製光碟共49
    片，每種遊戲軟體重製數量，平均不及2 片，被上訴人將重
    製之光碟上網販售，連續被查獲2 次等情，及被上訴人所稱
    販售所得約50萬元至60萬元，係指包括重製新力公司與光榮
    公司所發行遊戲軟體而販售之收入，亦為上訴人所不爭，及
    前述被查獲之重製數量不多等侵害情節，認上訴人就各遊戲
    軟體著作財產權，得請求賠償之金額以每一種遊戲軟體3 萬
    元為適當；至「Delelopment Kit 」程式碼著作重製部分，
    共被查獲重製光碟528 片，其中有49片無法讀取，種類數量
    雖多，惟查獲各種遊戲軟體之數量亦大多為1 、2 片，並非
    大盤商或壓片商，且所生損害範圍不能與侵害上訴人自行發
    行之XBOX遊戲軟體相比，賠償額自不能比照侵害上訴人自行
    發行之XBOX遊戲軟體按每1 種軟體之損害額計算，認此部分
    損害額以30萬元為適當，合計上訴人因著作財產權受侵害可
    得請求之金額為114 萬元（30000 ×28＋300000＝0000000
    ）。又被上訴人販售所得約50萬元至60萬元，既非皆屬重製
    上訴人有著作權之遊戲軟體而販售之收入，則上訴人以前述
    每片售價100 元，估算被上訴人重製其有著作權之遊戲軟體
    數量多達5 、6000片等情，主張前述28種盜版遊戲光碟，應
    以每一種遊戲軟體5 萬元計算賠償額，及上訴人「Delelopm
    ent Kit 」程式碼著作重製部分之損害額應為100 萬元等語
    ，尚非可採。
六、綜上所述，上訴人就其著作權受侵害部分得請求被上訴人賠
    償之金額為114 萬元，連同前述兩造不爭執上訴人之商標權
    受侵害得請求被上訴人賠償10萬元部分，合計124 萬元。從
    而，上訴人本於著作權法及商標法之規定，請求被上訴人賠
    償上訴人124 萬元（100000+0000000 =0000000） ，及自起
    訴狀繕本送達之翌日起即95年10月5 日起至清償日止，依法
    定利率計算之遲延利息部分，洵屬正當，應予准許。逾此部
    分所為之請求，即非正當，不應准許。原審就上開應准許部
    分，判決上訴人敗訴，尚有未合，上訴意旨指摘原判決此部
    份不當，求予廢棄改判，為有理由，應由本院將原判決此部
    分廢棄，改判如主文第二項所示。至上開不應准許部分，原
    審判決上訴人敗訴，並駁回其假執行之聲請，核無違誤，上
    訴意旨求予廢棄改判，為無理由，應予駁回。又本件判決被
    上訴人敗訴部分，不得上訴第三審，自無宣告假執行之必要
    ，原審駁回上訴人此部分假執行之聲請，理由雖有不同，惟
    結論相同，應予維持。至本件事證已明，兩造其餘攻防及舉
    證，於判決結果不生影響，爰毋庸逐一論述，併此敘明。
七、據上論結，本件上訴為一部有理由，一部無理由，依民事訴
    訟法第450條、第449 條第1 項、第79條，判決如主文。
中　　華　　民　　國　　96　　年　　5 　　月　　31　　日
                     民事第四庭
                              審判長法官    蔡文貴
                              法      官    黃科瑜
                              法      官    徐文祥
以上正本證明與原本無異。
本件被上訴人不得上訴。
上訴人如對本判決上訴，須於判決送達後20日內向本院提出上訴
狀，其未表明上訴理由者，應於上訴後20日內向本院提出上訴理
由書（均須按他造當事人之人數附繕本）。上訴實應提出委任律
師或具有律師資格之人之委任狀，並依附註條文規定辦理。
中　　華　　民　　國　　96　　年　　5 　　月　　31　　日
                              書  記  官    陳金卿
附註：
民事訴訟法第466 條之1 ：
對於第三審判決上訴，上訴人應委任律師為訴訟代理人，但上訴
人或其法定代理人具有律師資格者，不在此限。
上訴人之配偶、三親等內之血親、二親等內之姻親，或上訴人為
法人、中央或地方機關時，其所屬專任人員具有律師資格並無法
院認適當者，亦得為第三審訴訟代理人。
第1 項但書及第2 項情形，應於提起上訴或委任時釋明之。
